---
title: "Actividad 2_Ayudantia"
output: github_document
---

```{r setup, include=FALSE}
knitr::opts_chunk$set(echo = TRUE)
```
## Actividad Ayudantia 2
Replicar lo realizado en la ayudantia (analisis exploratorio de los datos, limpieza, sub dataframes, filtro y graficar), pueden elegir otro equipo para que puedan explorar otros datos

## Estivaliz Rosales

## Inicio

Lo primero que haremos es cargar los datos a Rstudio para comenzar el analisis, y utilizaremos "summary" para obtener un ejemplo de lo que estaremos visualizando.

```{r cargar datos}
library(quanteda)
library(dplyr)
library(tidyverse)
library(utf8)
library(ggplot2)

setwd("C:/Users/JuanRosales/OneDrive/Mineria de datos/tarea 1")
primer_tiempo2020 <- read_csv("Primer_Tiempo2020.csv", col_names = TRUE)

summary(primer_tiempo2020)
```

## Borrar Datos Char

Para poder hacer el analisis necesario, no decesitamos de todos los datos, es por eso que procederemos a eliminar columnas de datos que no utilizaremos.
```{r}
primer_tiempo2020
primer_tiempo2020 <- primer_tiempo2020[,!(colnames(primer_tiempo2020) %in% c("id_partido", "fasepartido", "local", "tiempo","formationUsed", "torneo"))]
primer_tiempo2020
```

## Analisis descriptivo

```{r}
fh2020 <- primer_tiempo2020[order(primer_tiempo2020$accuratePass, decreasing = TRUE),]
fh2020
```

## Sub DataFrames
```{r}
fh2020_pases = fh2020[,colnames(primer_tiempo2020) %in% c("equipo", "partido", "accuratePass", "totalPass", "precision_pases")]
fh2020_pases = fh2020_pases[order(fh2020_pases$precision_pases, decreasing = TRUE),]
fh2020_pases
fh2020_tiros <- NULL
fh2020_tiros = fh2020[,colnames(primer_tiempo2020) %in% c("equipo", "partido", "goals", "ontargetScoringAtt", "totalScoringAtt", "blockedScoringAtt", "shotOffTarget", "precision_tiros")]
fh2020_tiros = fh2020_tiros[order(fh2020_tiros$goals, decreasing = TRUE),]
fh2020_tiros
```

## Filtrar Datos
```{r}
palestino <- filter(primer_tiempo2020, equipo == "Palestino")
palestino_tiros <- filter(fh2020_tiros, equipo == "Palestino")
palestino_pases <- filter(fh2020_pases, equipo == "Palestino")
```

## Agregar Promedio/Suma Total/Min/...
```{r}
palestino_pases <- palestino_pases[,!(colnames(palestino_pases) %in% c("equipo"))] 
Promedios_Pas <- c("Promedio Pases",mean(palestino_pases$accuratePass),mean(palestino_pases$totalPass),mean(palestino_pases$precision_pases))
palestino_pases <- rbind(palestino_pases, Promedios_Pas)
Max_Pas <- c("Max Pases",max(palestino_pases$accuratePass),max(palestino_pases$totalPass),max(palestino_pases$precision_pases))
palestino_pases <- rbind(palestino_pases, Max_Pas)
Min_Pas <- c("Min Pases",min(palestino_pases$accuratePass),min(palestino_pases$totalPass),min(palestino_pases$precision_pases))
palestino_pases <- rbind(palestino_pases, Min_Pas)
palestino_pases
```

## Graficos
```{r}
pases_hua <- palestino$accuratePass
palestino2 <- palestino[order(palestino$accuratePass, decreasing = FALSE),]
dotchart(palestino$totalPass, labels = palestino$partido, cex=0.5, xlab = "Pases", ylab = "Partido")
dotchart(palestino$totalPass, labels = utf8_encode(palestino$partido), cex=0.5, xlab = "Pases", ylab = "Partido")
dotchart(palestino$accuratePass, labels = utf8_encode(palestino$partido), cex=0.5, xlab = "Pases", ylab = "Partido")
dotchart(palestino2$totalPass, labels = utf8_encode(palestino$partido), cex=0.5, xlab = "Pases", ylab = "Partido")
dotchart(palestino2$totalPass, labels = utf8_encode(palestino$partido), main="Pases Acertados palestino", pch = 16, col=c("darkblue","dodgerblue"),lcolor="gray90", cex=0.8, xlab = "Pases", ylab = "Partido", cex.main=2,cex.lab=1.5)
```


